【裁判字號】    98,上易,465
【裁判日期】    980220
【裁判案由】    竊盜
【裁判全文】
臺灣高等法院刑事判決                 98年度上易字第465號
上  訴  人  臺灣板橋地方法院檢察署檢察官
被      告  甲○○
上列上訴人因被告竊盜案件，不服臺灣板橋地方法院97年度易字
第3220號中華民國97年11月28日第一審判決（起訴案號：臺灣板
橋地方法院檢察署97年度偵字第24780號），提起上訴，本院判
決如下：
    主  文
上訴駁回。
    理  由
一、按「不服地方法院之第一審判決而上訴者，應向管轄第二審
    之高等法院為之」、「上訴書狀應敘述具體理由」，刑事訴
    訟法第361條第1 項、第2項分別定有明文。又第二審法院認
    為上訴書狀未敘述理由， 或上訴有第362條前段之情形者，
    應以判決駁回之， 同法第367條前段亦有明文規定。所謂不
    服第一審判決之具體理由，必係依卷內既有訴訟資料或提出
    新事證，指摘或表明第一審判決有何採證認事、用法或量刑
    等足以影響判決本旨之不當或違法，而構成應予撤銷之具體
    事由，始足當之；倘僅泛言原判決認定事實錯誤、違背法令
    、量刑失之過重或輕縱，而未依上揭意旨指出具體事由，或
    形式上雖已指出具體事由，然該事由縱使屬實，亦不足以認
    為原判決有何不當或違法者，皆難謂係具體事由，俾與第二
    審上訴制度在請求第二審法院撤銷、變更第一審不當或違法
    之判決，以實現個案救濟及節制濫行上訴之立法目的相契合
    。是倘上訴人之上訴書狀雖敘述上訴理由，惟並未具體敘述
    第一審判決有何不當或違法情形，即與未敘述具體理由無異
    ，所為上訴，即非適法。
二、本件上訴人即檢察官不服原審論處被告甲○○竊盜之罪刑（
    定應執行刑有期徒刑2年6月），上訴意旨略以：原審未予詳
    究被告尚未與被害人即臺北市政府交通管制工程處達成和解
    及被告所為所生之危害，對於被告之量刑顯然過輕，原判決
    顯有違誤云云為由，提起上訴。惟刑之量定，屬事實審法院
    得依職權自由裁量之事項，原判決既已審酌被告之犯罪動機
    、目的、手段、所竊得財物之價值、其竊盜行為對於各該遭
    竊電線之管理人所造成之損害程度及其犯後均坦承犯行，態
    度尚稱良好等一切情狀，而斟酌刑法第57條各款所列情狀，
    並未逾越法定刑度，且未誤認被告業已與被害人達成和解，
    即尚無違法或顯然失當之情。檢察官以原判決未詳究被告尚
    未與被害人即臺北市政府交通管制工程處達成和解及被告所
    為所生之危害，指摘原判決量刑過輕，並未依據卷內既有訴
    訟資料，具體指出或表明原判決有何採證、認事、用法等足
    以影響判決本旨之不當或違法之理由，依上開說明，本件上
    訴顯不合法律上程式，應予駁回，並不經言詞辯論為之。
三、據上論斷，應依刑事訴訟法第367條前段、372條，判決如主
    文。
中    華    民    國    98    年    2    月     20    日
                  刑事第二十二庭審判長法  官  何菁莪
                                      法  官  江振義
                                      法  官  李麗珠
以上正本證明與原本無異。
不得上訴。
                                      書記官  陳禹任
中    華    民    國    98    年    2    月     23    日


司法院資訊處製作；財團法人民間司法改革基金會備份。
